

Davi Roberto

Senior Frontend Engineer

Sobre mim

Olá! Me chamo Davi Roberto, gosto muito de música, leitura e tecnologia.

Sou frontend engineer sênior e atuo com desenvolvimento de

sistemas a mais de 12 anos.

Idade 31 E-mail

davifsroberto@outlook.com

linkedin.com/in/davifsroberto

+55 11 94161-9672 Telefone

WhatsApp Clique aqui

> LinkedIn GitHub github.com/davifsroberto

Site davifsroberto.github.io

Algumas Skills

UX e UI Angular React Testes (unitário, comportamento, integração, e2e) Metodologias Ágeis Node.js

Experiência

Frontend Engineer - Hsystem

Janeiro, 2024 - Atual

Atuo na definição e desenvolvimento frontend com e sem microfrontend usando Angular, e API completas usando Node.Js. Garanto qualidade com testes (unitários, E2E e integração) e atuo como referência técnica, focado em boas práticas, performance, segurança e UX. Tecnologias: Angular, Microfrontend, Node. js, TypeScript, Testing e Storybook.

Frontend Engineer - Banco BV Abril, 2022 - Janeiro, 2024 | 1 ano e 10 meses

Desenvolvimento de aplicações web com framework Angular. Durante o desenvolvimento, estou sempre atento às melhores práticas para seguir um alto nível de padrões de código, e no desenvolvimento com testes. Ajudo desenvolvedores menos experientes no dia a dia a evoluir tecnicamente juntos e entregar um projeto altamente escalável. Algumas tecnologias que utilizo: Angular, React.js, Node.js TypeScript, teste unitário, teste e2e, UI/UX.

Principal Frontend Engineer - Mottu

Outubro 2021 - Abril, 2022 | 7 meses

Desenvolvimento de aplicações para a frente de delivery, aplicações de backoffice e totens de autoatendimento, sempre atento no desenvolvimento com testes, performance e boas práticas. Algumas tecnologias que uso nesse processo: Angular, Node. js Monorepo, Nx Workspace (nx.dev), Module Federation.

Frontend Engineer - Cielo

Outubro, 2019 - Outubro, 2021 | 2 anos e 1 mês

Desenvolvimento de sistemas para a área financeira, criação de dashboards, aplicativos que monitoram os serviços e geram relatórios sobre as instabilidades dos serviços de transações financeiras. Algumas tecnologias que utilizava nesse processo: Angular, React, Node.js, UI/UX, Sass, Bootstrap, Agile Scrum.

Web Developer Full Stack - Fast Solutions Janeiro, 2017 - Outubro, 2019 | 2 anos e 10 meses

Analisar e desenvolver sistemas web para corporações de grande porte, sempre focando em soluções para o cliente e suas necessidades

de negocio, envolvendo questões como, alto padrão de qualidade, performance, segurança e experiência do usuário. Algumas tecnologias que utilizei neste processo foram:

Front-End: HTML5, CSS3, Sass, JavaScript, ECMAScript 6+, ¡Query, JSON, VueJS, Angular, UX, Photoshop, WebPack. Back-End: .NET, ASP.NET CORE, C#, SQL Server, Dapper, Entity Framework Core.

Gerais: MVC, MVVM, TFS, GitHub, SEO, WEB API, SPA, Componentização, NPM, REST, JWT, P.O.O, Agile(Scrum).

Frontend Developer - Deevo Studio Janeiro, 2015 - Dezembro, 2016 | 2 anos

Tendo a possibilidade de trabalhar em outros projetos em paralelo, aceitei o convite para fazer parte do time de desenvolvimento do

Deevo Studio e desenvolver projetos para web. Fora os projetos feito para clientes, também ajudei na construção de um framework, este framework foi feito para uso interno dos próprios desenvolvedores para auxiliar nas tarefas de desenvolvimento.

Algumas tecnologias que usei na Deevo Studio: HTML5, CSS, JavaScript/jQuery, PHP, WordPress, MySQL, Git.

Janeiro, 2016 - Julho, 2016 | 7 meses

Web Developer - Inter.net Brasil

Contratado para atuar como estagiário durante 6 meses atuando como desenvolvedor web, focado em site dos clientes da empresa atuando com back-end e front-end.

Web Developer - Soyuz Julho, 2015 - Janeiro, 2016 | 7 meses

Contratado para atuar como estagiário durante 6 meses para desenvolver páginas web, focando no desenvolvimento front-end.

Web Developer - TIM Brasil Março, 2013 - Junho, 2015 | 2 anos e 4 meses

Contratado como jovem aprendiz (em periodo integral), era responsável pelo desenvolvimento e suporte contínuo de sistemas web.

Esses sistemas são essenciais para a equipe de call center, proporcionando análises e gerenciamento do consumo de internet dos clientes. Tecnologias Principais: PHP, MySQL, HTML, CSS, JavaScript e Git.

Educação

Graduação em Sistemas para Internet - Centro Universitário Senac 2013 - 2016

Desenvolver aplicações totalmente originais e também utilizar-se de outras prontas para implementação em novas estruturas. Criar e executar projetos para os diversos veículos web, com discernimento e equilíbrio entre as necessidades, tanto em projetos interativos para

a web como em dispositivos móveis.

Contatos

E-mail davifsroberto@outlook.com +55 11 94161-9672 Telefone

WhatsApp Clique aqui LinkedIn linkedin.com/in/davifsroberto

github.com/davifsroberto GitHub Site davifsroberto.github.io